臺灣高等法院臺中分院刑事判決　　　　100年度上訴字第780號
上　訴　人　臺灣彰化地方法院檢察署檢察官
上　訴　人
即　被　告　李嘉峰
　　　　　　　　　　現羈押在法務部矯正署臺中看守所
　　　　　　梁銀文
　　　　　　　　　　現羈押在法務部矯正署臺中看守所
上二人共同
指定辯護人　本院公設辯護人郭博益
上　訴　人
即　被　告　梁思偉
　　　　　　　　　　現羈押在法務部矯正署臺中看守所
選任辯護人　呂秀梅律師
上列上訴人因被告等違反毒品危害防制條例等案件，不服臺灣彰
化地方法院99年度訴字第1677號中華民國100年3月4日第一審判
決（起訴案號：臺灣彰化地方法院檢察署99年度偵字第10363、1
0371、11348號），提起上訴，本院判決如下：
    主    文
一原判決關於梁思偉【附表4】編號3販賣第三級毒品予康安佑及
  定應執行刑部分，均撤銷。
二其他上訴駁回。
三梁思偉上開撤銷改判部分所處之刑與上訴駁回有罪部分所處之
  刑，主刑部分應執行有期徒刑玖年捌月。
    犯罪事實
一、李嘉峰明知未經主管機關許可，不得持有具殺傷力之改造手
    槍及子彈，竟基於持有具殺傷力之改造手槍及子彈之犯意，
    於民國98年6、7月間某日，在雲林縣斗六市斗六火車站附近
    ，以新臺幣（下同）1萬8000元之價格，向姓名年籍均不詳
    之某成年男子購買仿BERETTA廠84型半自動手槍，經換裝土
    造金屬槍管改造而成，可擊發子彈，具有殺傷力之改造手槍
    （槍枝管制編號：0000000000號，含彈匣1個）1支、試用槍
    管1枝，及具殺傷力之直徑8.8 ±0.5mm非制式子彈3顆（其
    中1顆經李嘉峰於99年6、7月間，持往彰化縣彰化市○○路
    ○路旁試射耗盡，僅留存彈殼），而非法持有上開改造手槍
    及子彈，並將之藏放在彰化縣花壇鄉○○村○○街97巷12號
    其住處房間內。
二、李嘉峰明知甲基安非他命屬毒品危害防制條例第2條第2項第
    2款所列管之第二級毒品，依法不得持有、販賣，竟基於販
    賣第二級毒品甲基安非他命以營利之犯意，或單獨，或與有
    犯意聯絡綽號「阿茂」之成年男子共同（如【附表1】編號2
    部分），以其所有持用之0000000000號行動電話與購毒者聯
    繫交易毒品事宜後，於【附表1】所示之時間，在【附表1】
    所示之地點，以如【附表1】所示之價格及方式，販賣第二
    級毒品甲基安非他命予梁宏銘及綽號胖仔之成年男子一次、
    吳朝村二次、梁銀文及梁思維一次，合計四次，得款共計85
    00元。
三、梁銀文（綽號媽媽，為梁思偉之母親）明知愷他命（Ketami
    ne，俗稱K他命）屬毒品危害防制條例第2條第2項第3款所列
    管之第三級毒品，依法不得販賣，竟基於販賣第三級毒品以
    營利之犯意，或單獨，或與其子梁思偉共同（如【附表2】
    編號13部分），以其所有持用之0000000000號行動電話與購
    毒者侯冠佑聯繫交易毒品事宜後，於【附表2】所示之時間
    ，在【附表2】所示之地點，以如【附表2】所示之價格及方
    式，販賣第三級毒品愷他命予侯冠佑十三次，得款共計2萬5
    00元。
四、梁思偉（綽號小偉）明知甲基安非他命屬毒品危害防制條例
    第2條第2項第2款所列管之第二級毒品，依法不得持有、販
    賣，竟基於販賣第二級毒品甲基安非他命以營利之犯意，以
    其所有持用之0000000000號行動電話與購毒者楊永康聯繫交
    易毒品事宜後，於【附表3】所示之時間，在【附表3】所示
    之地點，以如【附表3】所示之價格及方式，販賣第二級毒
    品甲基安非他命予楊永康一次，得款3000元。
五、梁思偉明知愷他命（Ketamine，俗稱K他命）屬毒品危害防
    制條例第2條第2項第3款所列管之第三級毒品，依法不得販
    賣，竟基於販賣第三級毒品以營利之犯意，或單獨，或與其
    母梁銀文共同（如【附表4】編號4部分，同【附表2】編號
    13），以其所有持用之0000000000號、0000000000號行動電
    話，或梁銀文所有持用之0000000000號行動電話與購毒者聯
    繫交易毒品事宜後，於【附表4】所示之時間，在【附表4】
    所示之地點，以如【附表4】所示之價格及方式，販賣第三
    級毒品愷他命予蔡燦捷一次、陳彥傑二次、康安佑一次、侯
    冠佑一次，合計五次，得款共計3500元。
六、嗣經警對上開行動電話實施通訊監察，並經警於99年11月
    8日20時30分許，在李嘉峰上開住處，拘獲李嘉峰，並扣得
    如【附表5】所示之物，於99年11月9日上午7時許，在梁
    銀文及梁思偉位於彰化縣福興鄉○○村○○街263號住處，
    拘獲梁銀文及梁思偉，並扣得梁思偉所有供聯絡【附表4】
    編號2、3、5販毒用之白灰色anycall行動電話1具（含00000
    00000號SIM卡1枚），始查悉上情。
七、案經彰化縣警察局田中分局報請臺灣彰化地方法院檢察署檢
    察官偵查起訴。
    理    由
壹、證據能力部分：
一、按被告以外之人於審判外之陳述，雖不符刑事訴訟法第159
    條之1至之4等四條之規定，而經當事人於審判程序同意作為
    證據，法院審酌該言詞陳述或書面陳述作成時之情況，認為
    適當者，亦得為證據，當事人、代理人或辯護人於法院調查
    證據時，知有刑事訴訟法第159條第1項不得為證據之情形，
    而未於言詞辯論終結前聲明異議者，視為有前項之同意。同
    法第159條之5定有明文。本案證人吳朝村、侯冠佑、蔡燦捷
    、陳彥傑、康安佑於警詢時之陳述，其性質屬於證人於審判
    外之陳述，而為傳聞證據，且查無符合刑事訴訟法第159 條
    之1至之4等四條之情形，原雖無證據能力，然上開供述證據
    內容，業經本院審理時予以提示並告以要旨，且經檢察官、
    被告三人及辯護人等表示意見，當事人已知上述供述證據乃
    傳聞證據，卻均未表示無證據能力，本院審酌上開供述證據
    作成時，並無人情施壓或干擾，亦無不當取供之情形，復與
    被告三人自白之情形相符，認為以之作為本案之證據亦屬適
    當，而均有證據能力。
二、被告以外之人於偵查中向檢察官所為之陳述，除顯有不可信
    之情況者外，得為證據，刑事訴訟法第159條之1第2項定有
    明文。偵查中對被告以外之人所為之偵查筆錄，或被告以外
    之人向檢察官所提之書面陳述，性質上均屬傳聞證據，惟現
    階段刑事訴訟法規定檢察官代表國家偵查犯罪、實施公訴，
    依法其有訊問被告、證人及鑑定人之權，證人、鑑定人且須
    具結，而實務運作時，檢察官偵查中向被告以外之人所取得
    之陳述，原則上均能遵守法律規定，不致違法取供，其可信
    度極高，是以被告以外之人前於偵查中所為之證述，除反對
    該項供述得具有證據能力之一方，已釋明「顯有不可信之情
    況」之理由，且於審判中已主張詰問該被告以外之人，而未
    獲詰問的機會外，不宜遽指該證人於偵查中之陳述不具證據
    能力。本案證人梁宏銘、梁銀文（對被告李嘉峰部分）、侯
    冠佑、蔡燦捷、陳彥傑、康安佑於偵查中具結所為之證述，
    被告三人及辯護人等均未提及有何顯不可信之情況，且未主
    張詰問該些證人，自均具有證據能力。
三、按司法警察機關依法定程序執行監聽取得之錄音，係以錄音
    設備之機械作用，真實保存當時通訊之內容，如通訊一方為
    受監察人，司法警察在監聽中蒐集所得之通訊者對話，若其
    通話本身即係被告進行犯罪中構成犯罪事實之部分內容，自
    與所謂「審判外之陳述」無涉，應不受傳聞法則之規範，當
    然具有證據能力。至司法警察依據監聽錄音結果予以翻譯而
    製作之監聽譯文，屬於文書證據之一種，於被告或訴訟關係
    人對其譯文之真實性發生爭執或有所懷疑時，法院固應依刑
    事訴訟法第165條之1第2項規定，以適當之設備，顯示該監
    聽錄音帶之聲音，以踐行調查證據之程序，俾確認該錄音聲
    音是否為通訊者本人及其內容與監聽譯文之記載是否相符，
    或傳喚該通訊者，或依其他法定程序，為證據調查。倘被告
    或訴訟關係人對該通訊監察譯文之真實性並不爭執，即無勘
    驗辨認其錄音聲音之調查必要性，法院於審判期日如已踐行
    提示監聽譯文供當事人辨認或告以要旨，使其表示意見等程
    序並為辯論者，其所為之訴訟程序即無不合（參最高法院97
    年度台上字第5940號判決意旨參見）。本件對於被告李嘉峰
    使用之0000000000號、對被告梁銀文使用之0000000000號、
    對被告梁思偉使用之0000000000號、0000000000號行動電話
    所為之通訊監察譯文，經本院於審理中提示並告以要旨而為
    調查時，被告三人與辯護人等均未表示爭執，且其中被告梁
    思偉於99年8月10日與證人楊永康及張福進對話之譯文，業
    經本院當庭勘驗錄音內容，並經被告梁思偉與證人張福進辨
    認聲音無訛，自有證據能力。
四、按被告以外之人於審判外之言詞或書面陳述，除法律有規定
    者外，不得作為證據，刑事訴訟法第159條第1項固定有明文
    ，然鑑定之經過及其結果，應命鑑定人以言詞或書面報告，
    同法第206條第1項亦規定甚明，是鑑定人以「書面」為鑑定
    報告提出於法院，依刑事訴訟法第159條第1項立法理由及同
    法第206條第1項規定，即具有證據能力。又檢察官對於偵查
    中之案件，認為須實施鑑定者，固應就具體個案，選任鑑定
    人或囑託鑑定機關（團體）為之，但對於司法警察機關調查
    中之案件，或有量大或急迫之情形，為因應實務之現實需求
    ，如檢察官針對該類案件之性質（例如對於查扣之槍砲彈藥
    必須檢驗有無殺傷力），認為當然有鑑定之必要者，經參考
    法務部92年9月1日法檢字第0920035083號函，基於檢察一體
    原則，得由該管檢察長對於轄區內之案件，以事前概括選任
    鑑定人或囑託鑑定機關（團體）之方式，俾便轄區內之司法
    警察官、司法警察對於調查中之此類案件，得即時送請事前
    已選任之鑑定人或囑託之鑑定機關（團體）實施鑑定，該鑑
    定人或鑑定機關（團體）亦應視同受承辦檢察官所選任或囑
    託而執行鑑定業務，其等出具之書面鑑定報告應屬刑事訴訟
    法第206條所定之傳聞例外，當具有證據能力（最高法院99
    年度臺上字第2224號判決意旨參照）。是本案由內政部警政
    署刑事警察局所製作之99年12月15日刑鑑字第0990158886號
    鑑定書，既係經由查獲之彰化縣警察局田中分局依先前轄區
    檢察署檢察長事前概括選任之鑑定機關，即刑事警察局實施
    鑑定，該鑑定機關所出具之鑑定書，自具有證據能力。
五、除法律另有規定外，實施刑事訴訟程序之公務員因違背法定
    程序取得之證據，其有無證據能力之認定，應審酌人權保障
    及公共利益之均衡維護，刑事訴訟法第158條之4定有明文。
    本案所引用之其他非供述證據，並無證據證明係實施刑事訴
    訟程序之公務員違背法定程序所取得，且經本院於審理中提
    示並告以要旨而為調查時，檢察官及被告三人、辯護人等均
    未表示無證據能力，自應認均具有證據能力。
貳、認定犯罪事實之證據及理由：
甲、被告李嘉峰部分：
一、被告李嘉峰上揭持有改造手槍及子彈，並為【附表1】所示
    販賣第二級毒品甲基安非他命等事實，業經其於警詢、檢察
    官偵訊、原審及本院審理中自白不諱（參警卷一第21-24頁
    筆錄，第10371號偵卷第5頁筆錄，原審卷第239-242頁筆錄
    ，本院卷第230-231頁筆錄）。又
(一)、上揭扣案之改造手槍、槍管、子彈等經送請內政部刑事警察
    局以檢視法、性能檢驗法、試射法鑑定結果：「認手槍1
    枝（槍枝管制編號0000000000號）係改造手槍，由仿BERETT
    A廠84型半自動手槍製造之槍枝，換裝土造金屬槍管而成，
    擊發功能正常，可供擊發適用子彈，認具殺傷力。槍管1
    枝係土造金屬槍管。子彈2顆，均係非制式子彈，由金屬
    彈殼組成直徑8.8±0.5mm金屬彈頭而成，經採樣1顆試射可
    擊發，認具殺傷力，另彈殼1枚係非制式金屬彈殼。」，此
    有內政部警政署刑事警察局99年12月15日刑鑑字第09901588
    86號鑑定書在卷可憑（參原審卷第83-84頁）。
(二)、證人梁宏銘於99年12月10日在檢察官偵訊中具結證稱：「99
    年9月26日22時51分我以我的0000000000號打給李嘉峰所持
    用的0000000000號的對話，是我一個綽號胖仔的朋友，用我
    的電話打給李嘉峰要向他購買毒品，是在彰化市○○路一信
    銀行門前，我記得胖仔的身上大約有5000元。」等語（參第
    10363號偵卷二第24-25頁筆錄）。並有被告李嘉峰所有持用
    之0000000000號行動電話於99年9月26日22時51分12秒與證
    人梁宏銘持用之0000000000號行動電話聯絡購買5000元甲基
    安非他命之通訊監察譯文在卷可證（參第10363號偵卷一第1
    46頁）。
(三)、證人吳朝村於99年11月9日在警詢中證稱：「99年10月5日15
    時54分10秒、同日17時2分41秒，我使用之0000000000號與
    綽號小強之男子使用之0000000000聯絡，是要購買毒品安非
    他命，我叫他送毒品安非他命過來我家，這次有交易成功，
    金額1000元，一手交錢一手交貨，在我家旁邊的番婆村第六
    公墓交易，小強他坐在自小客車車上右前座，毒品是坐在後
    座我不認識之男子拿給我的，錢我也是交給他。99年10月28
    日13時45分52秒由00-0000000撥打0000000000，是我與綽號
    小強之男子聯絡，內容是要購買毒品安非他命，有交易成功
    ，交易金額500元，交易地點在彰化縣秀水鄉○○路路旁。
    警方提示編號1至9照片，其中編號8（即被告李嘉峰）就是
    我所稱綽號小強之男子。」等語（參警卷一第87-89頁筆錄
    ）。並有被告李嘉峰所有持用之0000000000號行動電話於99
    年10月5日15時54分10秒、同日17時2分41秒與證人吳朝村持
    用之0000000000號行動電話聯絡購買1000元甲基安非他命，
    於99年10月28日13時45分52秒與證人吳朝村家中之00-00000
    00號電話聯絡購買500元甲基安非他命之通訊監察譯文，及
    彰化縣警察局田中分局嫌疑人指認相片等在卷可證（參警卷
    一第92-96頁）。
(四)、證人梁銀文於99年12月1日在檢察官偵訊中具結證稱：「99
    年10月11日22時35分58秒我持用的0000000000號電話與李嘉
    峰所持用之0000000000聯絡，是要向李嘉峰購買毒品安非他
    命，這一次有交易成功，是我兒子梁思偉前去找李嘉峰的住
    處彰化縣花壇鄉某處向李嘉峰拿了2000元的毒品安非他命，
    我兒子有將錢拿給李嘉峰，我原本是在外面等，到最後我也
    有進去李嘉峰的住處內，所以我當時有看到交易的情形。」
    等語（參第10363號偵卷一第308頁筆錄）。並有被告李嘉峰
    所有持用之0000000000號行動電話於99年10月11日22時35分
    58秒與證人梁銀文持用之0000000000號行動電話聯絡購買20
    00元甲基安非他命之通訊監察譯文在卷可證（參警卷一第63
    頁）。
二、按販賣第二級毒品甲基安非他命係違法行為，非可公然為之
    ，而甲基安非他命亦無公定價格，係可任意分裝增減分量，
    且每次買賣之價格、數量，亦隨時依雙方之關係深淺、資力
    、需求量、對行情之認知、來源是否充裕、查緝是否嚴緊、
    購買者被查獲時供述購買對象之可能風險之評估等因素，而
    異其標準，機動調整，非可一概論之。從而販賣之利得，除
    非經行為人詳細供出各次所販賣之毒品之進價及售價，且數
    量俱臻明確外，實難察得其交易實情，然販賣者從價差或量
    差中牟利，方式雖異，惟其販賣行為在意圖營利則屬同一。
    從而，舉凡有償交易，除足以反證其確係另基於某種非圖利
    本意之關係外，通常尚難因無法查悉其精確之販入價格，作
    為是否高價賣出之比較，諉以無營利之意思而阻卻販賣犯行
    之追訴，致知過坦承者難辭重典，飾詞否認者反得逞僥倖，
    而失情理之平。被告李嘉峰與梁宏銘及綽號胖仔之男子、吳
    朝村、梁銀文及梁思偉並非至親，倘非有利可圖，自無平白
    甘冒觸犯重罪之風險而販賣甲基安非他命予渠等之理，被告
    李嘉峰在本院亦供稱其買進毒品後，留下一些供自己施用，
    其餘再以原價賣出（參本院卷第230頁筆錄），足認被告李
    嘉峰主觀上確有營利之意圖甚明。此外，被告李嘉峰販賣甲
    基安非他命部分，復有0000000000號行動電話之臺灣彰化地
    方法院通訊監察書存卷可佐（參警卷一第6-8頁），被告李
    嘉峰前揭非法持有改造手槍及子彈、為如【附表1】所示之
    販賣甲基安非他命行為，事證均已臻明確，犯行均堪認定。
乙、被告梁銀文部分：
一、被告梁銀文上揭如【附表2】所示販賣第三級毒品愷他命予
    證人侯冠佑之事實，業經其於原審及本院坦承不諱（參原審
    卷第130、239-241頁筆錄，本院卷第232頁筆錄），核與證
    人侯冠佑於警詢、偵訊時證述之情節大致相符（參警卷一第
    104-106頁、第10363號偵卷一第52-55頁、第220-225頁、第
    289-295頁筆錄）。並有被告梁銀文所有持用之0000000000
    號行動電話與證人侯冠佑持用之0000000000號行動電話聯絡
    購買愷他命之簡訊通訊監察譯文在卷可證（參警卷一第112-
    141頁）。又被告梁銀文在上訴理由狀中雖記載【附表2】編
    號13部分之交易金額為1000元，不是1500元（參本院卷第20
    頁），並供稱該次係其單獨與證人侯冠佑交易，其子即被告
    梁思偉並未參與云云。惟查：
(一)、證人侯冠佑於99年11月22日在檢察官偵訊中具結證稱：「99
    年10月11日是在晚上8時許，在我的住處彰化縣福興鄉○○
    村○○路○段400號後方空地，以1000元至1500元購買安非他
    命1包。」等語（參第10363號偵卷一第293頁筆錄），此核
    諸其與被告梁銀文之聯絡簡訊內容：1.證人侯冠佑於99年10
    月11日16時26分57秒傳送給被告梁銀文之簡訊內容為：「我
    老婆說只是1500元給我有拿到」，2.證人侯冠佑於99年10月
    11日17時28分47秒傳送給被告梁銀文之簡訊內容為：「我說
    要買1500元」，3.被告梁銀文於99年10月11日17時35分14秒
    傳送給證人侯冠之簡訊內容為：「你是現在要先拿1500元嗎
    」，4.證人侯冠佑於99年10月11日17時36分27秒傳送給被告
    梁銀文之簡訊內容為：「好好」，5.證人侯冠佑於99年10月
    11日17時38分14秒傳送給被告梁銀文之簡訊內容為：「我老
    婆說不夠錢，只能有1500元給我」（參警卷一第132頁背面-
    133頁）。可信當次交易之金額應係1500元，並非1000元，
    否則簡訊中，為何自始至終均未提到1000元。
(二)、證人侯冠佑於99年11月22日在檢察官偵訊中具結證稱：「
    這一次我聯絡的對象是媽媽梁銀文，但是送毒品的是梁思偉
    。」等語（參第10363號偵卷一第294頁筆錄），被告梁思
    偉於原審及本院均供稱：「這次是我自己賣的，我跟我女朋
    友一起去。」等語（參原審卷第241頁背面、本院卷第100頁
    筆錄），再核諸證人侯冠佑與被告梁銀文之聯絡簡訊內容：
    1.被告梁銀文於99年10月11日17時43分4秒傳送給證人侯冠
    之簡訊內容為：「他說只有1500，趕快去」，2.被告梁銀文
    於99年10月11日17時53分14秒傳送給證人侯冠之簡訊內容為
    ：「他們會去你家附近先回去」（參警卷一第133頁）。可
    信證人侯冠佑應係與被告梁銀文互相以簡訊聯繫妥交易數量
    後，被告梁銀文再囑託被告梁思偉前往證人侯冠佑住處附近
    交付毒品愷他命，否則被告梁銀文為何要發簡訊說「他說只
    有1500，趕快去」、「他們會去你家附近先回去」等事，而
    不是說她自己要去交易，被告梁銀文此部分所辯，應僅係迴
    護被告梁思偉之詞，無足憑採。
二、按販賣第三級毒品愷他命係違法行為，非可公然為之，而愷
    他命亦無公定價格，係可任意分裝增減分量，且每次買賣之
    價格、數量，亦隨時依雙方之關係深淺、資力、需求量、對
    行情之認知、來源是否充裕、查緝是否嚴緊、購買者被查獲
    時供述購買對象之可能風險之評估等因素，而異其標準，機
    動調整，非可一概論之。從而販賣之利得，除非經行為人詳
    細供出各次所販賣之毒品之進價及售價，且數量俱臻明確外
    ，實難察得其交易實情，然販賣者從價差或量差中牟利，方
    式雖異，惟其販賣行為在意圖營利則屬同一。從而，舉凡有
    償交易，除足以反證其確係另基於某種非圖利本意之關係外
    ，通常尚難因無法查悉其精確之販入價格，作為是否高價賣
    出之比較，諉以無營利之意思而阻卻販賣犯行之追訴，致知
    過坦承者難辭重典，飾詞否認者反得逞僥倖，而失情理之平
    。被告梁銀文與證人侯冠佑並非至親，倘非有利可圖，自無
    平白甘冒觸犯重罪之風險而販賣愷他命予其之理，足認被告
    梁銀文主觀上確有營利之意圖甚明。此外，復有0000000000
    號行動電話之臺灣彰化地方法院通訊監察書存卷可佐（參警
    卷一第3-5、9-10頁），被告梁銀文為如【附表2】所示之販
    賣愷他命行為，事證均已臻明確，犯行均堪認定。
丙、被告梁思偉部分：
一、被告梁思偉固坦承有為如【附表4】所示販賣第三級毒品愷
    他命之事實，惟矢口否認有為如【附表3】所示販賣第二毒
    品甲基安非他命予楊永康之行為，辯稱：伊當次是販賣第三
    級毒品愷他命予張福進。另於上訴理由中記載【附表4】編
    號4販賣愷他命予侯冠佑部分，係伊以簡訊與侯冠佑聯絡購
    買事宜，與伊母親即被告梁銀文無關云云。
二、【附表4】部分經查：
(一)、證人蔡燦捷於99年11月9日在警詢及檢察官偵訊中證稱：「
    98年8月18日18時32分26秒、18時47分17秒，我用000000000
    0電話打到小偉就是梁思偉的0000000000電話，第一通是我
    跟梁思偉抱怨我向阿全討錢沒要到，梁思偉說要幫我去討錢
    ，後來又講到我要向他買400元的愷他命，第二通我們就約
    在彰化縣福興鄉○○路某OK便利商店外交易愷他命，在99年
    8月18日19點左右到OK便利商店，我拿400元給梁思偉，梁思
    偉就將400元的愷他命裝在夾鍊袋內給我，我們有完成交易
    ，我只有向梁思偉買這次。」等語（參第10363號偵卷一第1
    21-127、136頁筆錄）。並有被告梁思偉所有持用之0000000
    000號行動電話於98年8月18日18時32分26秒、18時47分17秒
    與證人蔡燦捷持用之0000000000號行動電話聯絡購買愷他命
    之通訊監察譯文，及證人蔡燦捷指認小偉即是被告梁思偉之
    彰化縣警察局田中分局嫌疑人指認相片等在卷可證（參第10
    363號偵卷一第129-133頁）。
(二)、證人陳彥傑於99年11月9日在警詢及檢察官偵訊中證稱：「
    0000000000號電話是我申請，本人使用，我有施用愷他命，
    我所施用之愷他命是向綽號阿偉之人所購得，99年9月23日
    17時8分40秒、99年10月14日21時24分45秒，0000000000撥
    打0000000000號電話，是我與綽號阿偉之人聯絡購買愷他命
    ，第一通我是向他買300元，在彰化縣福興鄉外埔村他的家
    裡面交易，一手交錢一手交貨，打完電話約隔1小時，我就
    直接過去買。第二通是他打給我，可以到他家拿東西，東西
    是指愷他命，這次我到他家買300元左右的愷他命，是在他
    家交易毒品的。綽號阿偉之人就是梁思偉。」等語（參第10
    363號偵卷一第152-154、163頁筆錄）。並有被告梁思偉所
    有持用之0000000000號行動電話於99年9月23日17時8分40秒
    、99年10月14日21時24分45秒與證人陳彥傑持用之00000000
    00號行動電話聯絡購買愷他命之通訊監察譯文，及證人陳彥
    傑指認阿偉即是被告梁思偉之彰化縣警察局田中分局嫌疑人
    指認相片等在卷可證（參第10363號偵卷一第155-158頁）。
(三)、證人康安佑於99年11月9日在警詢及檢察官偵訊中證稱：「
    0000000000的電話我使用到10月，99年9月24日22時10分42
    秒，0000000000撥出至0000000000號電話，是我與梁思偉通
    話，這通話是我要向梁思偉購買毒品愷他命，我人在他家外
    面，這一次我買了1000元3包，當時他有將毒品愷他命拿給
    我，地點就在梁思偉彰化縣秀水鄉外中村的住處，我們是當
    天晚上10時20分至30分左有見到面，我有將1000元給梁思偉
    。」等語（參第10363號偵卷一第91、100-101頁筆錄）。並
    有被告梁思偉所有持用之0000000000號行動電話於99年9月2
    4日22時10分42秒與證人康安佑持用之0000000000號行動電
    話聯絡購買愷他命之通訊監察譯文，及證人康安佑指認被告
    梁思偉之彰化縣警察局田中分局嫌疑人指認相片等在卷可證
    （參第10363號偵卷一第94-95頁）。
(四)、證人侯冠佑於99年11月22日在檢察官偵訊中具結證稱：「99
    年10月11日我以0000000000號與被告梁銀文持用之00000000
    00號電話的簡訊譯文，是要向被告梁銀文購買非他命，時間
    在同日晚上8時許見到面的，因為這一次梁思偉第一次到我
    的住處找我，在我的住處彰化縣福興鄉○○村○○路○段400
    號後方空地，以1000元至1500元購買安非他命1包，這一次
    我聯絡的對象是媽媽梁銀文，但是送毒品的是梁思偉。因為
    媽媽（即被告梁銀文）所說的口氣、文字與梁思偉不同，我
    能分得出來，我是向何人購買毒品。」等語（參第10363號
    偵卷一第293-295頁筆錄）。並有被告梁銀文所有持用之000
    0000000號行動電話於99年10月11日與證人侯冠佑持用之000
    0000000號行動電話聯絡購買愷他命之通訊監察譯文在卷可
    證（參警卷第132-133頁）。
(五)、被告梁思偉雖辯稱賣愷他命予侯冠佑部分，係伊以簡訊與侯
    冠佑購絡，與被告梁銀文無關。惟被告梁銀文於原審及本院
    對此部分販賣愷他命予證人侯冠佑之事實，均已坦承不諱，
    此核諸證人侯冠佑前揭所言及簡訊譯文內容（詳前述），可
    信此部分確實係被告梁思偉與其母即被告梁銀文共同販售無
    訛，被告梁思偉此部分所辯，亦僅係迴護被告梁銀文之詞，
    不足憑採。
三、【附表3】部分經查：
(一)、證人楊永康於原審審理中具結證稱：「我以前有施用安非他
    命，我是經由張福進介紹認識梁思偉，我都叫他阿民（明）
    ，被告要我叫他阿民（明）。我於99年8月10日持用張福進
    之0000000000號電話與梁思偉之0000000000號行動電話聯絡
    ，對話中『三張』是指3張千元鈔票之安非他命。第1通電話
    時，我與張福進在正德保齡球場打保齡球，我們一起到達原
    本約定交易之秀水高工超商旁時還沒有見到梁思偉，後來又
    改到福興鄉○○路上福興鄉農會附近見面，見面後梁思偉又
    要我們跟著他到附近土地公廟，我與梁思偉是在土地公廟交
    易，當日梁思偉是騎乘機車，後座搭載一名我不認識之女子
    。我是在當日晚上10時26分通完電話後約10幾分鐘，才在土
    地公廟交易，梁思偉拿1包安非他命給我，我交付3000元，
    我拿到安非他命後有跟張福進說，有拿給他看一下，說是糖
    果，張福進應該知道糖果指的是甲基安非非他命。」等語（
    參原審卷第219-222頁筆錄）。
(二)、證人張福進於原審審理中具結證稱：「0000000000電話是我
    用的，99年8月10日我借給楊永康使用。當天我開車載楊永
    康去秀水高工，我只有在後2通問路時，才有與阿偉即梁思
    偉對話，起先約在福興鄉一處提款機，最後交易地點是在彰
    化縣福興鄉○○○○道路旁的土地公廟附近，梁思偉是騎乘
    機車到現場，後座還搭載一個女生。我大概知道楊永康與梁
    思偉是要交易毒品，當時我沒有下車而是在車上等楊永康，
    楊永康上車後有拿買到的毒品給我看，他們都叫安非他命為
    糖果。我有聽過楊永康叫梁思偉阿明。」等語（參原審卷第
    223-225頁筆錄）。
(三)、證人楊永康持用證人張福進上開0000000000號行動電話與被
    告梁思偉所有持用之0000000000號行動電話，於99年8月10
    日21時42分至同日22時26分許有如下之對話內容（參警卷二
    第12-13頁之通訊監察譯文）：
┌──┬───────┬──────┬───────────────┬──────┐
│編號│行動電話      │時間        │譯文內容                      │基地臺地址  │
├──┼───────┼──────┼───────────────┼──────┤
│1   │0000000000撥入│99年8月10日 │（A梁思偉；B楊永康）          │彰化縣花壇鄉│
│    │0000000000    │21：42：57  │B：喂。A：喂。B：喂阿明。A：我│花壇村中正路│
│    │              │            │們那裡。B:我們福音街這個啦。A │356號8樓    │
│    │              │            │：這樣。B：你現在有時間嗎。A: │            │
│    │              │            │有、怎樣。B:我現在在「正德保齡│            │
│    │              │            │球館」，阿我要拿「3 張啦」。A:│            │
│    │              │            │嗯。B：我先給你拿3張啦阿我朋友│            │
│    │              │            │那邊有休息了，嗯阿我先給你拿3 │            │
│    │              │            │張啦，你「3張」是多少，有很多 │            │
│    │              │            │很多嗎哈、哈。A：就是、你現在 │            │
│    │              │            │在那裡。B：我正德阿、正德保B: │            │
│    │              │            │什麼。A：你有辦法到那裡。B：阿│            │
│    │              │            │。A：你在那邊嗎。B：要不然你到│            │
│    │              │            │的時候打電話給我。A：好。     │            │
├──┼───────┼──────┼───────────────┼──────┤
│2   │0000000000撥入│99年8月10日 │（A梁思偉；B楊永康）          │彰化縣花壇鄉│
│    │0000000000    │22：07：13  │A:喂。B：喂阿明你有辦法在11點 │花壇村中正路│
│    │              │            │前來嗎。A：我現在要過來秀水。 │356號8樓    │
│    │              │            │B：秀水喔。A:在正德再過來而已 │            │
│    │              │            │一直過來這邊，秀工這邊附近你知│            │
│    │              │            │道嗎。B:等一下我再打給你好了，│            │
│    │              │            │我先開車去秀水好了。A：你跟人 │            │
│    │              │            │家問秀工這麼走啦。B：你說秀工 │            │
│    │              │            │喔。A：秀工。B：喔喔。        │            │
├──┼───────┼──────┼───────────────┼──────┤
│3   │0000000000撥入│99年8月10日 │（A梁思偉；B楊永康；C張福進）A│彰化縣福興鄉│
│    │0000000000    │22：15：35  │：喂。B：喂阿明喔，我現在人在 │福工路12號  │
│    │              │            │秀工旁邊的7（超商）。A：秀工，│            │
│    │              │            │嗯阿，你對這條路是否有熟嗎，我│            │
│    │              │            │說你對於這邊的路會很熟嗎。B： │            │
│    │              │            │沒你與我朋友說好了。A：喂。C：│            │
│    │              │            │喂。A：你知道...那...，你現在 │            │
│    │              │            │是不是在秀工那一條。C:嗯阿。A │            │
│    │              │            │：你們一直直走。C：你說大馬路 │            │
│    │              │            │喔。A:嗯ㄟ大馬路直走，他有一條│            │
│    │              │            │直走要去埔鹽，一直直走你們就會│            │
│    │              │            │看到一間「OK」便利商店。C：好 │            │
│    │              │            │。A：喂。C：喂。A：在紅綠燈下 │            │
│    │              │            │喔。C：好。A:一直直走，因為就 │            │
│    │              │            │是你知道福興工業區，在那邊而已│            │
│    │              │            │。C：好。A：你到「OK」打給我。│            │
│    │              │            │C:好。                        │            │
├──┼───────┼──────┼───────────────┼──────┤
│4   │0000000000撥入│99年8月10日 │（A梁思偉；B楊永康；C張福進） │彰化縣福興鄉│
│    │0000000000    │22：24：58  │A：喂。B：你現在人在那裡。A： │番花路874號 │
│    │              │            │有呀我朋友他們出發了。B:我開馬│            │
│    │              │            │自達白色。A：你開馬自達。B：嗯│            │
│    │              │            │馬3。A:馬3、這麼那麼好，你現在│            │
│    │              │            │在OK嗎。B:對呀我現在人在OK。A │            │
│    │              │            │：他有一條要往鹿港的方向。B： │            │
│    │              │            │往鹿港的方向，會很遠嗎。A：不 │            │
│    │              │            │會、不會在。OK旁邊不是有一條路│            │
│    │              │            │，那十字路口。B：你說OK旁邊嗎 │            │
│    │              │            │。A：嗯阿，轉進去是不是番花路 │            │
│    │              │            │，就後就是要往鹿港的方向，「阿│            │
│    │              │            │進」就知道了吧。B：要不然你跟 │            │
│    │              │            │阿進講。A：喂你現在是不是在十 │            │
│    │              │            │字路口。C:嗯。旁邊是不是有一絛│            │
│    │              │            │番花路。C:嗯。A：是不是番花路 │            │
│    │              │            │一條要從鹿港一條要去花壇。C： │            │
│    │              │            │嗯。A:你知道要去鹿港要從旁邊那│            │
│    │              │            │一條嗎OK這一邊的喔。C:要去鹿港│            │
│    │              │            │喔。A：就是鹿港那條路。C:知道 │            │
│    │              │            │呀。A：有看到了嗎。C：沒有我們│            │
│    │              │            │在倒轉呀。A:你們倒轉開開開，看│            │
│    │              │            │差不多，你先邊開啦，你們差不多│            │
│    │              │            │五分鐘再打給我。C：好。       │            │
├──┼───────┼──────┼───────────────┼──────┤
│5   │0000000000撥入│99年8月10日 │（A梁思偉；B張福進 ）         │彰化縣福興鄉│
│    │0000000000    │22：26：33  │A:喂。B ：你說一直直走到那裡打│番花路874 號│
│    │              │            │給你。A：你差不多直直走你會看 │            │
│    │              │            │到旁邊差不多我想一下差不多一公│            │
│    │              │            │里你打給我。B：看到什麼。A：打│            │
│    │              │            │給我喂。B:嗯。A ：你現在是不是│            │
│    │              │            │從OK過來。B ：嗯啊。A：阿右邊 │            │
│    │              │            │有一個農會一直過來你注意右邊有│            │
│    │              │            │一個農會。B ：農會。A ：農會還│            │
│    │              │            │是提款機。B ：有呀。A ：有嗯，│            │
│    │              │            │你在那邊稍等一下好嗎。B：好。 │            │
└──┴───────┴──────┴───────────────┴──────┘
(四)、前揭對話監聽錄音光碟，經本院於100年6月27日當庭勘聽結
    果，內容與前揭所載（即譯文所載）相符，且經證人張福進
    證稱：該「張福進」部分，確實係其聲音，內容也是其所講
    ，當時與其對話的人就是被告梁思偉等語，而被告梁思偉亦
    供稱22時24分58秒這通是伊自己的聲音等語（參本院卷第17
    3-176頁筆錄）。
(五)、綜上足見：證人楊永康與張福進前揭所證互核相符，並與前
    揭監聽錄音內容一致，而該監聽電話錄音，係前後僅約44分
    鐘之連續撥打對話，每通電話對話聲音聽起來都一樣，被告
    梁思偉既認出其中一通是其所講，0000000000號行動電話也
    是其所有持用，證人張福進並證稱該些通話對象均是被告梁
    思偉，是可信被告梁思偉確實有與證人楊永康、張福進為如
    上之對話。又被告梁思偉雖供稱此次是販賣愷他命，不是販
    賣甲基安非他命，然證人楊永康、張福進已證述係買甲基安
    非他命明確（詳前述）。本院忖諸證人楊永康及證人張福進
    均證稱係購買甲基安非他命，證人楊永康之前亦有施用甲基
    安非他命之經驗，渠等謂「糖果」一詞，復為施用毒品者對
    甲基安非他命常用之代稱等，而應無誤認之虞，及被告梁思
    偉曾向被告李嘉峰購買過甲基安非他命（詳【附表1】編號4
    ），亦即其與甲基安非他命也有接觸等情，認被告梁思偉所
    辯，應係避重就輕之詞，不足憑採。至辯護人於調查證據聲
    請起狀中記載：證人楊永康及張福進在檢察官偵訊及原審審
    理中，對於被告梁思偉之稱呼不同（一個稱呼阿民，一個稱
    呼阿偉），是渠二人若是同車且彼此互通電話，為何稱謂不
    同，且依前揭通話監察錄音內容，證人楊永康及張福進均有
    同時通話，怎會對同一被告有兩種稱呼卻在同時通話中未做
    任何質疑確認等（參本院卷第141頁），亦即懷疑該些通話
    監察譯文之真實性。然該些通話錄音業經本院當庭勘聽如前
    ，證人楊永康與張福進確實有同時與被告梁思偉通話無訛，
    而在該通話內容中，只有證人楊永康稱呼被告梁思偉為「阿
    明」，證人張福進則未直接稱呼被告梁思偉，當時並未出現
    兩種稱呼，是以證人楊永康及張福進當時未做任何質疑確認
    ，並無何疑義，附此敘明。
四、按販賣第二級毒品甲基安非他命及第三級毒品愷他命均係違
    法行為，非可公然為之，而甲基安非他命及愷他命亦無公定
    價格，係可任意分裝增減分量，且每次買賣之價格、數量，
    亦隨時依雙方之關係深淺、資力、需求量、對行情之認知、
    來源是否充裕、查緝是否嚴緊、購買者被查獲時供述購買對
    象之可能風險之評估等因素，而異其標準，機動調整，非可
    一概論之。從而販賣之利得，除非經行為人詳細供出各次所
    販賣之毒品之進價及售價，且數量俱臻明確外，實難察得其
    交易實情，然販賣者從價差或量差中牟利，方式雖異，惟其
    販賣行為在意圖營利則屬同一。從而，舉凡有償交易，除足
    以反證其確係另基於某種非圖利本意之關係外，通常尚難因
    無法查悉其精確之販入價格，作為是否高價賣出之比較，諉
    以無營利之意思而阻卻販賣犯行之追訴，致知過坦承者難辭
    重典，飾詞否認者反得逞僥倖，而失情理之平。被告梁思偉
    與證人楊永康、蔡燦捷、陳彥傑、康安佑、侯冠佑並非至親
    ，倘非有利可圖，自無平白甘冒觸犯重罪之風險而販賣甲基
    安非他命及愷他命予渠等之理，足認被告梁思偉主觀上確有
    營利之意圖甚明。此外，復有0000000000號（參警卷一第1-
    2頁）、0000000000號（參警卷一第6-7頁）、0000000000（
    參警卷一第9-10頁）等行動電話之臺灣彰化地方法院通訊監
    察書存卷可佐，被告梁思偉為如【附表3】、【附表4】所示
    之販賣甲基安非他命及愷他命之行為，事證均已臻明確，犯
    行均堪認定。
、論罪科刑部分：
一、按槍砲彈藥刀械管制條例第4條第1項第1款之槍砲，包括其
    主要組成零件，但無法供組成槍砲之用者，不在此限。又槍
    砲主要組成零件種類，由中央主管機關公告之，同條例第4
    條第2項、第3項分別定有明文。而依內政部警政署86年11月
    24日（86）台內警字第8670683號公告，彈匣係改造手槍之
    主要組成零件之一。則「彈匣」既為改造手槍之主要組成零
    件，且有自動填彈以利手槍擊發子彈之效用，即屬該改造手
    槍之從物。若行為人同時持有改造手槍及適於該改造手槍使
    用之彈匣（包括一個或數個彈匣）者，因該彈匣係屬附隨於
    該改造手槍之從物，而為該改造手槍整體之一部分，則其持
    有之範圍自應及該改造手槍及該等彈匣在內。亦即其持有彈
    匣之行為，已包攝在其持有改造手槍之範疇內，而為其未經
    許可持有改造手槍行為之一部，在刑法之評價上，自應就其
    同時未經許可持有改造手槍及彈匣之整體行為合一論斷，而
    不能將其未經許可持有改造手槍及彈匣之行為予以割裂論罪
    （參最高法院96年度台上字第4658號判決）。是以被告李嘉
    峰前揭持有彈匣1個、試用槍管1支，均應包攝在持有改造手
    槍之範疇內，不另評價持有槍砲之主要組成零件。
二、甲基安非他命屬毒品危害防制條例第2條第2項第2款所列管
    之第二級毒品，依法不得持有、販賣，愷他命屬毒品危害防
    制條例第2條第2項第3款所列管之第三級毒品，依法不得販
    賣，亦不得持有超過純質淨重超過20公克以上。
三、核被告李嘉峰所為，就持有改造手槍及子彈部分，係犯槍
    砲彈藥刀械管制條例第8條第4項之未經許可持有其他可發射
    子彈具有殺傷力之改造手槍罪、同條例第12條第4項之未經
    許可持有子彈罪，就【附表1】部分，均係犯毒品危害防制
    條例第4條第2項之販賣第二級毒品罪。被告梁銀文所為，
    即【附表2】部分，均係犯毒品危害防制條例第4條第3項之
    販賣第三級毒品罪。被告梁思偉所為，就【附表3】部分
    ，係犯毒品危害防制條例第4條第2項之販賣第二級毒品罪，
    就【附表4】部分，均係犯同條例第4條第3項之販賣第三級
    毒品罪。
四、又被告李嘉峰自98年6、7月間起，即未經許可持有上開改
    造手槍及子彈，迄99年11月8日始為警查獲，均屬行為之繼
    續，均應至持有行為終了時，各論為一罪，又其以一行為，
    同時持有改造手槍及子彈，係屬一行為觸犯二罪名之想像競
    合犯，依刑法第55條前段規定，應從一重之未經許可持有其
    他可發射子彈具有殺傷力之改造槍枝罪處斷。被告李嘉峰
    、梁思偉於【附表1】、【附表3】所示分別販賣甲基安非他
    命予購毒者前，所持有該毒品之低度行為，應均為其販賣之
    高度行為所吸收，均不另論罪。被告梁銀文、梁思偉就【
    附表2】、【附表4】所示之販賣第三級毒品愷他命部分，並
    無證據證明渠等每次各持有該毒品純質淨重超過20公克以上
    ，是以渠等販賣前之各該持有愷他命之行為，依法自屬不罰
    。被告李嘉峰就【附表1】編號2部分，與綽號「阿茂」之
    成年男子有犯意聯絡及行為分擔，均為共同正犯。被告梁
    銀文、梁思偉就【附表2】編號13，亦即【附表4】編號4部
    分，有犯意聯絡及行為分擔，均為共同正犯。被告李嘉峰
    就【附表1】之各次販賣甲基安非他命犯行，於檢察官偵查
    、原審及本院審理中均自白不諱，所犯各罪均應依毒品危害
    防制條例第17條第2項自白之規定減輕其刑。被告李嘉峰
    所犯未經許可持有其他可發射子彈具有殺傷力之改造槍枝罪
    及【附表1】各罪，被告梁銀文所犯【附表2】各罪，被告梁
    思偉所犯【附表3】及【附表4】各罪，均分別係犯意各別，
    行為互異，均應予分論併罰。
五、原審就被告李嘉峰、梁銀文部分，及被告梁思偉【附表3】
    、【附表4】編號1、2、4、5部分，適用前揭法條予以論罪
    ，並審酌「被告李嘉峰持有改造槍枝及子彈，對社會治安危
    害不輕，雖未持之從事其他不法犯行，但對社會治安及他人
    生命財產仍構成潛在威脅，又被告三人因自身染有毒癮，明
    知毒品使用容易成癮，濫行施用對施用者身心將造成傷害，
    常使施用者經濟地位發生實質改變而處於劣勢，容易造成家
    庭破裂戕害國力，為國家嚴格查禁之違禁物，仍不顧其販賣
    對象可能面臨之困境，竟仍鋌而走險從事販毒交易使之蔓延
    ，危害他人及社會匪淺，暨考量其犯罪手段、販賣毒品之期
    間、次數、所得之利益，復參酌渠等之犯罪動機、智識程度
    、生活狀況，及被告等各次所得財物有限，被告李嘉峰於偵
    審中始終自白犯行，被告梁銀文於本院審理時終能坦認犯行
    ，未砌詞卸責耗費司法訴訟資源，被告梁思偉則僅坦承部分
    犯行，態度非佳」等情，分別量處如主文（槍砲部分）及【
    附表1】、【附表2】、【附表3】、【附表4】編號1、2、4
    、5所示之宣告刑（包括主刑及應沒收部分之從刑），復考
    量「被告李嘉峰所犯持有改造槍彈及販賣第二級毒品犯罪性
    質相異、被告梁銀文販賣次數雖多，惟販賣對象僅為1人，
    被告梁思偉分別販賣第二、三級毒品」等情，就主刑有期徒
    刑部分，分別定被告三人（其中被告梁思偉部分包括下述被
    撤銷之【附表4】編號3所宣告之刑）如主文所示之應執行刑
    ，認事用法均無不當，量刑亦屬妥適。
六、檢察官提起上訴謂：原審就被告梁銀文及梁思偉所定之應執
    行刑均實嫌過低，而有未當之處，以使國家刑罰權之行使發
    生不合理之現象，日後將危及國民之健康及社會之善良風氣
    等語，被告三人提起上訴均請求依刑法第59條之規定，酌減
    輕其刑，被告梁思偉並否認有為【附表3】之犯行等語。惟
    按量刑輕重係屬事實審法院得依職權自由裁量之事項，苟已
    斟酌刑法第57條各款所列情狀而未逾越法定刑度，不得遽指
    為違法（參最高法院72年度台上字第6696號、75年度台上字
    第7033號判例要旨），且在同一犯罪事實與情節，如別無其
    他加重或減輕之原因，下級審量定之刑，亦無過重或失輕之
    不當情形，則上級審法院對下級審法院之職權行使，原則上
    應予尊重（參最高法院85年度臺上字第2446號判決）。又刑
    法第59條規定「犯罪之情狀可憫恕，認科以最低刑度仍嫌過
    重者，得酌量減輕其刑」，必須犯罪另有特殊之原因與環境
    等，在客觀上足以引起一般同情，認為即予宣告法定最低刑
    度猶嫌過重者，始有其適用。查雖被告李嘉峰及梁銀文對
    全部犯行，被告梁思偉對部分犯行坦承不諱，且渠三人均因
    己身患有毒癮，方為本件販毒之行為，然此係屬量刑時應審
    酌之犯後態度及犯罪動機，而原審已依刑法第57條之規定予
    以審酌，又被告三人均明知毒品危害社會治安甚鉅，竟一再
    販賣，被告李嘉峰持具有殺傷力之改造手槍及子彈，危險性
    亦甚高，是渠等犯罪情狀，均無何可憫恕之處，況原審判決
    對被告三人所定之應執行刑，均屬甚輕，相較於被告三人之
    全部犯行，並無過苛而不盡情理，或予人情輕法重之感，從
    而本件自不宜適用刑法第59條之規定，對被告三人酌減輕其
    刑，被告梁銀文係在約一個月之短短時間中，密集的販賣
    甲基安非他命給同一個人（即證人侯冠佑），此與賣給數人
    及販賣時間甚長，而危害社會範圍較廣較鉅之情形有異，自
    應具體考量其差異性，非能機械性的以所宣告刑之總和予以
    固定之折扣，另被告梁思偉尚未成年，思慮較為不週，其宣
    告刑之總和，雖遠低於被告梁銀文，但被告梁思偉有犯法定
    刑較重之販賣第二級毒品罪，情節較重，對此部分復一再否
    認犯罪，是以原審對被告梁銀文、梁思偉分別定應執行刑為
    有期徒刑9年10月、9年8月（此部分係包括後敘撤銷改判即
    【附表4】編號3等全部之罪所定之應執行刑），雖屬甚輕，
    卻無不當，依前揭判例意旨，本院即應予尊重。綜上，本院
    認檢察官及被告三人就此部分，仍執前詞提起上訴，均無理
    由，均應予駁回。
七、原審就被告梁思偉【附表4】編號3部分據以論罪科刑，固非
    無見。惟按毒品危害防制條例第18條第1項前段規定查獲之
    第一、二級毒品，不問屬於犯人與否，沒收銷燬之，其所稱
    查獲之毒品，係指犯人被查獲之毒品而言，至購毒者所持有
    之毒品經查獲，自應在購毒者所犯之罪宣告沒收銷燬，非能
    在販毒者之案件中宣告沒收銷燬（參最高法院98年台上字第
    1223號判決）。是以本件員警於99年11月9日在證人康安佑
    家中所查扣之愷他命3包（參警卷一第181頁筆錄），雖係證
    人康安佑向被告梁思偉所購買，惟依前揭說明，適用相同之
    法理，並不得在被告梁思偉之本件販毒案中宣告沒收，縱證
    人康安佑持有該些愷他命不受刑事處罰，亦應由檢察官以違
    禁物聲請單獨宣告沒收，原審判決卻併予宣告沒收，尚有未
    洽。檢察官就此部分提起上訴請求從重量刑，被告梁思偉就
    此部分提起上訴請求從輕量刑（詳前述），雖均無理由，惟
    原審判決就此部分既有前開可議之處，本院自應將原審判決
    就此部分予以撤銷改判。爰審酌被告梁思偉就此部分犯後坦
    承不諱，年紀尚輕，思慮尚有不週，販毒所得僅1000元，情
    節亦屬輕微，然所為助長他人施用毒品成癮之惡習，戕害他
    人身心健康，對社會治安之危害甚鉅等一切情狀，量處如【
    附表4】編號3所示之主刑，並就被告梁思偉所犯各罪之主刑
    部分，定如主文所示之應執行刑。另沒收部分：毒品危害
    防制條例第19條第1項規定，犯販賣毒品罪者，其犯罪所得
    之財物均沒收之，係採義務沒收主義，故販賣毒品所得之對
    價，不問其中成本若干，利潤多少，均應全部諭知沒收，貫
    徹政府查禁煙毒之決心，以符立法本旨。是以此部分販賣愷
    他命所得之財產1000元，應併予宣告沒收，如全部或一部不
    能沒收時，以其財產抵償之，扣案之白灰色anycall行動
    電話1具（含0000000000號SIM卡1枚），係被告梁思偉所有
    ，此經被告梁思偉供承在卷（參警卷一第41頁背面），並供
    此部分販賣愷他命聯絡之用，此經本院查證屬實，依毒品危
    害防制條例第19條第1項規定，應併予宣告沒收。
肆、被告梁思偉無罪部分：
一、本件公訴意旨另以：被告梁思偉於99年間，在不詳地點，以
    不詳代價，向年籍不詳之人購入第三級毒品愷他命後，竟意
    圖營利，基於販賣第三級毒品愷他命之犯意，於99年10月29
    日21時35分許，以其持用之0000000000號行動電話與少年劉
    ０維（82年8月生，真實姓名年籍詳卷）持用之0000000000
    號行動電話聯絡後，即至彰化縣秀水鄉秀水高工旁之7-11便
    利商店與少年劉０維見面，並交付愷他命10包予少年劉０維
    ，要求少年劉０維以每包500元之價格，將該些愷他命販售
    予秀水高工同學。因認被告梁思偉此部分亦涉犯毒品危害防
    制條例第4條第3項之販賣第三級毒品罪嫌云云。
二、按犯罪事實應依證據認定之，無證據不得認定犯罪事實；又
    不能證明被告犯罪或其行為不罰者，應諭知無罪之判決，刑
    事訴訟法第154條第2項、第301條第1項分別定有明文。次按
    認定不利於被告之事實，須依積極證據，苟積極證據不足為
    不利於被告事實之認定時，即應為有利於被告之認定，更不
    必有何有利之證據；又事實之認定，應憑證據，如未能發現
    相當證據，或證據不足以證明，自不能以推測或擬制之方法
    ，以為裁判基礎；且刑事訴訟法上所謂認定犯罪事實之積極
    證據，係指適合於被告犯罪事實之認定之積極證據而言，雖
    不以直接證據為限，間接證據亦包括在內，然而無論直接或
    間接證據，其為訴訟上之證明，須於通常一般之人均不致有
    所懷疑，而得確信其為真實之程度者，始得據為有罪之認定
    ，倘其證明尚未達到此一程度，而有合理之懷疑存在時，致
    使無從形成有罪之確信，根據「罪證有疑，利於被告」之證
    據法則，即不得遽為不利被告之認定（參最高法院30年上字
    第816號、29年上字第3105號、40年台上字第86號、76年台
    上字第4986號判例)。
三、本件檢察官起訴及提起上訴認被告梁思偉涉有前開罪嫌，無
    非係以證人即少年劉０維於警詢、偵訊時之證述，及其持用
    之0000000000號行動電話雙向通聯紀錄為其主要論據。
四、本院訊據被告梁思偉，堅詞否認有為此部分販賣第三級毒品
    愷他命之行為，辯稱：伊從未使用過劉０維所稱之00000000
    00號行動電話，也未與之相約在彰化縣秀水高工旁之超商交
    付毒品愷他命等語。
五、證人劉０維於警詢及檢察官偵訊中雖然證稱：在我家查獲之
    10包愷他命是梁思偉寄放在我這裡，是要我幫忙在學校內販
    賣的，梁思偉係於99年10月29日21時35分以0000000000號行
    動電話撥打我持用之0000000000號行動電話聯絡，雙方在電
    話中就約妥於同日23時30分許，在彰化縣秀水高工附近之統
    一超商見面，梁思偉就交付該10包愷他命給我等語（參第10
    363號偵卷二第27-28、44-45頁筆錄）。惟查：
(一)、證人劉０維於100年2月18日在原審審理中具結作證時，先稱
    ：「99年10月29日梁思偉與我電話聯絡時，我人在學校裡面
    ，那時候我還在上課，他打電話來時，我很自然的接起來。
    」等語，待檢察官提示0000000000號電話通聯顯示：99年10
    月29日21時35分4秒與0000000000號行動電話聯絡，至同日
    22時48分30秒最後一筆通聯紀錄，其基地臺位置均在彰化縣
    彰化市○○路，而質疑其當時確切之位置時，證人劉０維又
    改稱：「梁思偉打電話給我時，我在彰化市○○路打撞球。
    」等語（參原審卷第228-229頁）。足見其對於在何處接到
    被告梁思偉打來電話之與案情有重要關聯部分，前後所述不
    一，且有投機附和之情。
(二)、證人劉０維於100年2月18日在原審審理中具結證稱：「梁思
    偉於29日將10包愷他命丟給我後，就沒有與我聯絡是否要再
    補貨，但我有打電話給他，聯絡他取回愷他命，我是打他09
    77那支電話。」等語（參原審卷第227頁背面筆錄）。然
    被告梁思偉果有交付該10包愷他命予證人劉０維販賣，自不
    可能不再聞問販賣情形、如何交付價金、是否須要補貨、甚
    至要不要退貨等情，是以證人劉０維證稱被告梁思偉即未再
    與其聯絡，顯與常情有違，證人劉０維使用之0000000000
    號電話通聯顯示：99年10月29日起至99年11月9日被告梁思
    偉被查獲入看守所止，除了99年10月29日21時35分4秒、99
    年11月4日23時19分41秒與0000000000號行動電話聯絡外，
    再無任何與0000000000號行動電話，或被告梁思偉所有持用
    之0000000000號行動電話聯絡之紀錄（參第10363號偵卷二
    第37-38頁、本院卷第116-135頁），是以證人劉０維謂其事
    後有與被告梁思偉持用之0000000000號行動電話聯絡，亦與
    事實不符。
(三)、被告梁思偉自始至終均否認有使用該支0000000000號行動電
    話，卷內復查無任何證據可資證明被告梁思偉有使用過該支
    行動電話，且檢察官命承辦員警查訪0000000000號行動電話
    申辦人「陳麗娟」結果，陳麗娟表示：「該電話自申請時起
    即交由其女兒梁瑋筠使用，現仍在使用中，其女兒就讀秀水
    高工夜間部一年級，曾以該電話與證人劉０維使用之000000
    0000號行動電話聯繫，認識被告梁思偉，見過幾次面，確定
    未曾將0000000000號行動電話借給被告梁思偉使用。」等情
    ，此有檢察官補充理由書及檢附之偵查佐鄭振吉於100年5月
    25日所製作之職務報告在卷可稽（參本院卷第152-153頁）
    。足見證人劉０維謂被告梁思偉使用0000000000號行動電話
    與其聯絡販毒事宜，並無任何證據可資證明，且與客觀事證
    有違。
六、綜上所述，檢察官認被告梁思偉於前揭時地交付10包愷他命
    予劉０維販賣，除證人劉０維前後矛盾並與事實不符與經驗
    法則有違之證述外，並無其他證據可資證明。本件檢察官所
    舉之證據，尚無法使本院形成被告梁思偉有此部分販賣第三
    級毒品愷他命之確信，依前開判例意旨，本件即應為有利於
    被告梁思偉之認定，更不必有何有利之證據。此外，復查無
    其他積極證據足資證明被告梁思偉有此部分之犯行，依前揭
    法條規定，此部分即應為被告梁思偉無罪之諭知。原審就此
    部分以不能證明被告梁思偉犯罪為由，諭知無罪之判決，並
    無不合。檢察官上訴意旨，仍執前詞指摘原判決不當，提起
    上訴，為無理由，應予駁回。
據上論斷，應依刑事訴訟法第368條、第369條第1項前段、第364
條、第299條第1項前段，毒品危害防制條例第4條第3項、第19條
第1項，刑法第11條、第51條第5款，判決如主文。
本案經檢察官徐錫祥到庭執行職務。
中　　華　　民　　國　 100　　年　　8 　　月　　25　　日
            刑事第七庭　  審判長法　官　林  榮　龍
                                法　官　王  義  閔
                                法　官　李　秋  娟
以上正本證明與原本無異。
如不服本判決應於收受本判決後10日內向本院提出上訴書狀，其
未敘述上訴理由者，並得於提起上訴後10日內向本院補提理由書
狀（均須按他造當事人之人數附繕本）「切勿逕送上級法院」。
惟其中被告梁思偉被諭知無罪部分，應依刑事妥速審判法第9條
之規定辦理。
                                書記官  詹  錫  朋
中　　華　　民　　國　 100　　年　　8 　　月　　25　　日
【附表1】：李嘉峰販賣第二級毒品部分
┌──┬───┬────┬──────┬───────┬────┬────┬──────────┬───────────┐
│編號│行為人│購毒者  │   時間     │    地點      │販毒所得│販賣毒品│      交易方式      │宣告刑                │
│    │      │        │            │              │        │種類    │                    │                      │
├──┼───┼────┼──────┼───────┼────┼────┼──────────┼───────────┤
│1   │李嘉峰│「胖仔」│99年9月26日2│彰化縣彰化市彰│5000元  │甲基安非│由「小胖」、梁宏銘以│李嘉峰販賣第二級毒品，│
│    │      │、梁宏銘│2時51分後之 │南路一信合作社│        │他命    │其持用之0000000000號│處有期徒刑年拾月。扣│
│    │      │        │某時        │前            │        │        │行動電話撥打被告李嘉│案如附表5編號7至9所示 │
│    │      │        │            │              │        │        │峰所有持用之00000000│之物均均沒收；未扣案之│
│    │      │        │            │              │        │        │02號行動電聯繫購毒事│販賣第二級毒品所得新臺│
│    │      │        │            │              │        │        │宜後，被告李嘉峰即於│幣伍仟元沒收，如全部或│
│    │      │        │            │              │        │        │左列時間在左列地點，│一部不能沒收時，以其財│
│    │      │        │            │              │        │        │交付甲基安非他命1包 │產抵償之。            │
│    │      │        │            │              │        │        │予胖仔及梁宏銘，並收│                      │
│    │      │        │            │              │        │        │取胖仔及梁宏銘交付之│                      │
│    │      │        │            │              │        │        │價金5000元。        │                      │
├──┼───┼────┼──────┼───────┼────┼────┼──────────┼───────────┤
│2   │李嘉峰│吳朝村  │99年10月5日 │彰化縣福興鄉番│1000元  │甲基安非│由吳朝村以其持用之09│李嘉峰共同販賣第二級毒│
│    │及某綽│        │17時2分後之 │婆村第六公墓  │        │他命    │00000000號行動電話撥│品，處有期徒刑年捌月│
│    │號「阿│        │某時        │              │        │        │打被告李嘉峰所有持用│。扣案如附表5編號7至9 │
│    │茂」之│        │            │              │        │        │之0000000000號行動電│所示之物均均沒收；未扣│
│    │成年男│        │            │              │        │        │聯繫購毒事宜後，由該│案之販賣第二級毒品所得│
│    │子    │        │            │              │        │        │綽號「阿茂」之男子於│新臺幣壹仟元與綽號「阿│
│    │      │        │            │              │        │        │左列時間在左列地點交│茂」之成年男子連帶沒收│
│    │      │        │            │              │        │        │付甲基安非他命1包予 │之，如全部或一部不能沒│
│    │      │        │            │              │        │        │吳朝村，並收取吳朝村│收時，以其與綽號「阿茂│
│    │      │        │            │              │        │        │交付之價金1000元。  │」成年男子之財產連帶抵│
│    │      │        │            │              │        │        │                    │償之。                │
├──┼───┼────┼──────┼───────┼────┼────┼──────────┼───────────┤
│3   │李嘉峰│吳朝村  │99年10月28日│彰化縣彰化市彰│500元   │甲基安非│由吳朝村以其家中之04│李嘉峰販賣第二級毒品，│
│    │      │        │13時45分後之│水路某處路旁（│        │他命    │-0000000號行動電話撥│處有期徒刑年柒月。扣│
│    │      │        │某時（起訴書│正德高職附近）│        │        │打被告李嘉峰所有持用│案如附表5編號7至9所示 │
│    │      │        │誤載為15時45│              │        │        │之0000000000號行動電│之物均沒收；未扣案之販│
│    │      │        │分許）      │              │        │        │聯繫購毒事宜後，被告│賣第二級毒品所得新臺幣│
│    │      │        │            │              │        │        │李嘉峰即於左列時間在│伍佰元沒收之，如全部或│
│    │      │        │            │              │        │        │左列地點，交付甲基安│一部不能沒收時，以其財│
│    │      │        │            │              │        │        │非他命1包予吳朝村， │產抵償之。            │
│    │      │        │            │              │        │        │並收取吳朝村交付之價│                      │
│    │      │        │            │              │        │        │金500元。           │                      │
├──┼───┼────┼──────┼───────┼────┼────┼──────────┼───────────┤
│4   │李嘉峰│梁銀文  │99年10月11日│彰化縣花壇鄉某│2000元  │甲基安非│由梁銀文、梁思偉以其│李嘉峰販賣第二級毒品，│
│    │      │梁思偉  │22時35分後之│處（李嘉峰租屋│        │他命    │持用之0000000000號行│處有期徒刑年玖月。扣│
│    │      │        │某時        │處）          │        │        │動電話撥打被告李嘉峰│案如附表5編號7至9所示 │
│    │      │        │            │              │        │        │所有持用之0000000000│之物均沒收；未扣案之販│
│    │      │        │            │              │        │        │號行動電聯繫購毒事宜│賣第二級毒品所得新臺幣│
│    │      │        │            │              │        │        │後，被告李嘉峰即於左│貳仟元沒收之，如全部或│
│    │      │        │            │              │        │        │列時間在左列地點，交│一部不能沒收時，以其財│
│    │      │        │            │              │        │        │付甲基安非他命1包予 │產抵償之。            │
│    │      │        │            │              │        │        │梁思偉，並收取梁思偉│                      │
│    │      │        │            │              │        │        │村交付之價金2000元。│                      │
└──┴───┴────┴──────┴───────┴────┴────┴──────────┴───────────┘
【附表2】：梁銀文販賣第三級毒品部分
┌──┬───┬────┬──────┬───────┬────┬────┬──────────┬─────────────┐
│編號│行為人│購毒者  │   時間     │    地點      │販毒所得│販賣毒品│      交易方式      │宣告刑                    │
│    │      │        │            │              │        │種類    │                    │                          │
├──┼───┼────┼──────┼───────┼────┼────┼──────────┼─────────────┤
│1   │梁銀文│侯冠佑  │99年9月7日19│彰化縣福興鄉秀│1000元  │愷他命  │由侯冠佑以其持用之09│梁銀文販賣第三級毒品，處有│
│    │      │        │時許        │厝村福三路3段 │        │        │00000000號行動電話發│期徒刑伍年貳月。未扣案之門│
│    │      │        │            │400號附近     │        │        │送簡訊至被告梁銀文所│號0000000000號行動電話壹具│
│    │      │        │            │              │        │        │有持用之0000000000號│（含SIM卡壹枚）、販賣第三 │
│    │      │        │            │              │        │        │行動電聯繫購毒事宜後│級毒品所得新臺幣壹仟元均沒│
│    │      │        │            │              │        │        │，被告梁銀文即於左列│收，如全部或一部不能沒收時│
│    │      │        │            │              │        │        │時間在左列地點，交付│，行動電話追徵其價額，販毒│
│    │      │        │            │              │        │        │愷他命1包予侯冠佑， │所得以其財產抵償之。      │
│    │      │        │            │              │        │        │並收取侯冠佑村交付之│                          │
│    │      │        │            │              │        │        │價金1000元。        │                          │
├──┼───┼────┼──────┼───────┼────┼────┼──────────┼─────────────┤
│2   │梁銀文│侯冠佑  │99年9月8日19│彰化縣福興鄉秀│2000元  │愷他命  │由侯冠佑以其持用之09│梁銀文販賣第三級毒品，處有│
│    │      │        │時許        │厝村福三路3段 │        │        │00000000號（起訴書誤│期徒刑伍年肆月。未扣案之門│
│    │      │        │            │400號後方空地 │        │        │載為0000000000）行動│號0000000000號行動電話壹具│
│    │      │        │            │              │        │        │電話發送簡訊至被告梁│（含SIM卡壹枚）、販賣第三 │
│    │      │        │            │              │        │        │銀文所有持用之098793│級毒品所得新臺幣貳仟元均沒│
│    │      │        │            │              │        │        │7232號行動電話聯繫購│收，如全部或一部不能沒收時│
│    │      │        │            │              │        │        │毒事宜後，被告梁銀文│，行動電話追徵其價額，販毒│
│    │      │        │            │              │        │        │即於左列時間在左列地│所得以其財產抵償之。      │
│    │      │        │            │              │        │        │點，交付愷他命1包予 │                          │
│    │      │        │            │              │        │        │侯冠佑，並收取侯冠佑│                          │
│    │      │        │            │              │        │        │村交付之價金2000元。│                          │
├──┼───┼────┼──────┼───────┼────┼────┼──────────┼─────────────┤
│3   │梁銀文│侯冠佑  │99年9月9日中│彰化縣福興鄉秀│2000元  │愷他命  │由侯冠佑以其持用之09│梁銀文販賣第三級毒品，處有│
│    │      │        │午12時15分許│厝村福三路3段 │        │        │00000000號（起訴書誤│期徒刑伍年肆月。未扣案之門│
│    │      │        │            │400號後方空地 │        │        │載為0000000000）行動│號0000000000號行動電話壹具│
│    │      │        │            │              │        │        │電話發送簡訊至被告梁│（含SIM卡壹枚）、販賣第三 │
│    │      │        │            │              │        │        │銀文所有持用之098793│級毒品所得新臺幣貳仟元均沒│
│    │      │        │            │              │        │        │7232號行動電話聯繫購│收，如全部或一部不能沒收時│
│    │      │        │            │              │        │        │毒事宜後，被告梁銀文│，行動電話追徵其價額，販毒│
│    │      │        │            │              │        │        │即於左列時間在左列地│所得以其財產抵償之。      │
│    │      │        │            │              │        │        │點，交付愷他命1包予 │                          │
│    │      │        │            │              │        │        │侯冠佑，並收取侯冠佑│                          │
│    │      │        │            │              │        │        │村交付之價金2000元。│                          │
├──┼───┼────┼──────┼───────┼────┼────┼──────────┼─────────────┤
│4   │梁銀文│侯冠佑  │99年9月11日 │彰化縣福興鄉秀│2000元  │愷他命  │由侯冠佑以其持用之09│梁銀文販賣第三級毒品，處有│
│    │      │        │13時許      │厝村福三路3段 │        │        │00000000號（起訴書誤│期徒刑伍年肆月。未扣案之門│
│    │      │        │            │400號後方空地 │        │        │載為0000000000）行動│號0000000000號行動電話壹具│
│    │      │        │            │              │        │        │電話發送簡訊至被告梁│（含SIM卡壹枚）、販賣第三 │
│    │      │        │            │              │        │        │銀文所有持用之098793│級毒品所得新臺幣貳仟元均沒│
│    │      │        │            │              │        │        │7232號行動電話聯繫購│收，如全部或一部不能沒收時│
│    │      │        │            │              │        │        │毒事宜後，被告梁銀文│，行動電話追徵其價額，販毒│
│    │      │        │            │              │        │        │即於左列時間在左列地│所得以其財產抵償之。      │
│    │      │        │            │              │        │        │點，交付愷他命1包予 │                          │
│    │      │        │            │              │        │        │侯冠佑，並收取侯冠佑│                          │
│    │      │        │            │              │        │        │村交付之價金2000元。│                          │
├──┼───┼────┼──────┼───────┼────┼────┼──────────┼─────────────┤
│5   │梁銀文│侯冠佑  │99年9月12日 │彰化縣福興鄉秀│2000元  │愷他命  │由侯冠佑以其持用之09│梁銀文販賣第三級毒品，處有│
│    │      │        │上午11時40、│厝村福三路3段 │        │        │00000000號（起訴書誤│期徒刑伍年肆月。未扣案之門│
│    │      │        │50分許      │400號後方空地 │        │        │載為0000000000）行動│號0000000000號行動電話壹具│
│    │      │        │            │              │        │        │電話發送簡訊至被告梁│（含SIM卡壹枚）、販賣第三 │
│    │      │        │            │              │        │        │銀文所有持用之098793│級毒品所得新臺幣貳仟元均沒│
│    │      │        │            │              │        │        │7232號行動電話聯繫購│收，如全部或一部不能沒收時│
│    │      │        │            │              │        │        │毒事宜後，被告梁銀文│，行動電話追徵其價額，販毒│
│    │      │        │            │              │        │        │即於左列時間在左列地│所得以其財產抵償之。      │
│    │      │        │            │              │        │        │點，交付愷他命1包予 │                          │
│    │      │        │            │              │        │        │侯冠佑，並收取侯冠佑│                          │
│    │      │        │            │              │        │        │村交付之價金2000元。│                          │
├──┼───┼────┼──────┼───────┼────┼────┼──────────┼─────────────┤
│6   │梁銀文│侯冠佑  │99年9月12日 │彰化縣福興鄉中│2000元  │愷他命  │由侯冠佑以其持用之09│梁銀文販賣第三級毒品，處有│
│    │      │        │22時許      │正路某便利商前│        │        │00000000號（起訴書誤│期徒刑伍年肆月。未扣案之門│
│    │      │        │            │旁之郵局前    │        │        │載為0000000000）行動│號0000000000號行動電話壹具│
│    │      │        │            │              │        │        │電話發送簡訊至被告梁│（含SIM卡壹枚）、販賣第三 │
│    │      │        │            │              │        │        │銀文所有持用之098793│級毒品所得新臺幣貳仟元均沒│
│    │      │        │            │              │        │        │7232號行動電話聯繫購│收，如全部或一部不能沒收時│
│    │      │        │            │              │        │        │毒事宜後，被告梁銀文│，行動電話追徵其價額，販毒│
│    │      │        │            │              │        │        │即於左列時間在左列地│所得以其財產抵償之。      │
│    │      │        │            │              │        │        │點，交付愷他命1包予 │                          │
│    │      │        │            │              │        │        │侯冠佑，並收取侯冠佑│                          │
│    │      │        │            │              │        │        │村交付之價金2000元。│                          │
├──┼───┼────┼──────┼───────┼────┼────┼──────────┼─────────────┤
│7   │梁銀文│侯冠佑  │99年9月14日 │彰化縣福興鄉秀│2000元  │愷他命  │由侯冠佑以其持用之09│梁銀文販賣第三級毒品，處有│
│    │      │        │21時許      │厝村福三路3段 │        │        │00000000號（起訴書誤│期徒刑伍年肆月。未扣案之門│
│    │      │        │            │400號後方空地 │        │        │載為0000000000）行動│號0000000000號行動電話壹具│
│    │      │        │            │              │        │        │電話發送簡訊至被告梁│（含SIM卡壹枚）、販賣第三 │
│    │      │        │            │              │        │        │銀文所有持用之098793│級毒品所得新臺幣貳仟元均沒│
│    │      │        │            │              │        │        │7232號行動電話聯繫購│收，如全部或一部不能沒收時│
│    │      │        │            │              │        │        │毒事宜後，被告梁銀文│，行動電話追徵其價額，販毒│
│    │      │        │            │              │        │        │即於左列時間在左列地│所得以其財產抵償之。      │
│    │      │        │            │              │        │        │點，交付愷他命1包予 │                          │
│    │      │        │            │              │        │        │侯冠佑，並收取侯冠佑│                          │
│    │      │        │            │              │        │        │村交付之價金2000元。│                          │
├──┼───┼────┼──────┼───────┼────┼────┼──────────┼─────────────┤
│8   │梁銀文│侯冠佑  │99年9月18日 │彰化縣福興鄉秀│1000元  │愷他命  │由侯冠佑以其持用之09│梁銀文販賣第三級毒品，處有│
│    │      │        │19時許      │厝村福三路3段 │        │        │00000000號（起訴書誤│期徒刑伍年貳月。未扣案之門│
│    │      │        │            │400號後方空地 │        │        │載為0000000000）行動│號0000000000號行動電話壹具│
│    │      │        │            │              │        │        │電話發送簡訊至被告梁│（含SIM卡壹枚）、販賣第三 │
│    │      │        │            │              │        │        │銀文所有持用之098793│級毒品所得新臺幣壹仟元均沒│
│    │      │        │            │              │        │        │7232號行動電話聯繫購│收，如全部或一部不能沒收時│
│    │      │        │            │              │        │        │毒事宜後，被告梁銀文│，行動電話追徵其價額，販毒│
│    │      │        │            │              │        │        │即於左列時間在左列地│所得以其財產抵償之。      │
│    │      │        │            │              │        │        │點，交付愷他命1包予 │                          │
│    │      │        │            │              │        │        │侯冠佑，並收取侯冠佑│                          │
│    │      │        │            │              │        │        │村交付之價金1000元。│                          │
├──┼───┼────┼──────┼───────┼────┼────┼──────────┼─────────────┤
│9   │梁銀文│侯冠佑  │99年9月20日 │彰化縣福興鄉秀│2000元  │愷他命  │由侯冠佑以其持用之09│梁銀文販賣第三級毒品，處有│
│    │      │        │20時30分許  │厝村福三路3段 │        │        │00000000號（起訴書誤│期徒刑伍年肆月。未扣案之門│
│    │      │        │            │400號後方空地 │        │        │載為0000000000）行動│號0000000000號行動電話壹具│
│    │      │        │            │              │        │        │電話發送簡訊至被告梁│（含SIM卡壹枚）、販賣第三 │
│    │      │        │            │              │        │        │銀文所有持用之098793│級毒品所得新臺幣貳仟元均沒│
│    │      │        │            │              │        │        │7232號行動電話聯繫購│收，如全部或一部不能沒收時│
│    │      │        │            │              │        │        │毒事宜後，被告梁銀文│，行動電話追徵其價額，販毒│
│    │      │        │            │              │        │        │即於左列時間在左列地│所得以其財產抵償之。      │
│    │      │        │            │              │        │        │點，交付愷他命1包予 │                          │
│    │      │        │            │              │        │        │侯冠佑，並收取侯冠佑│                          │
│    │      │        │            │              │        │        │村交付之價金2000元。│                          │
├──┼───┼────┼──────┼───────┼────┼────┼──────────┼─────────────┤
│10  │梁銀文│侯冠佑  │99年9月21日 │彰化縣福興鄉秀│1000元  │愷他命  │由侯冠佑以其持用之09│梁銀文販賣第三級毒品，處有│
│    │      │        │18時許      │厝村福三路3段 │        │        │00000000號（起訴書誤│期徒刑伍年貳月。未扣案之門│
│    │      │        │            │400號後方空地 │        │        │載為0000000000）行動│號0000000000號行動電話壹具│
│    │      │        │            │              │        │        │電話發送簡訊至被告梁│（含SIM卡壹枚）、販賣第三 │
│    │      │        │            │              │        │        │銀文所有持用之098793│級毒品所得新臺幣壹仟元均沒│
│    │      │        │            │              │        │        │7232號行動電話聯繫購│收，如全部或一部不能沒收時│
│    │      │        │            │              │        │        │毒事宜後，被告梁銀文│，行動電話追徵其價額，販毒│
│    │      │        │            │              │        │        │即於左列時間在左列地│所得以其財產抵償之。      │
│    │      │        │            │              │        │        │點，交付愷他命1包予 │                          │
│    │      │        │            │              │        │        │侯冠佑，並收取侯冠佑│                          │
│    │      │        │            │              │        │        │村交付之價金1000元。│                          │
├──┼───┼────┼──────┼───────┼────┼────┼──────────┼─────────────┤
│11  │梁銀文│侯冠佑  │99年9月22日 │彰化縣福興鄉秀│1000元  │愷他命  │由侯冠佑以其持用之09│梁銀文販賣第三級毒品，處有│
│    │      │        │20時許      │厝村福三路3段 │        │        │00000000號（起訴書誤│期徒刑伍年貳月。未扣案之門│
│    │      │        │            │400號後方空地 │        │        │載為0000000000）行動│號0000000000號行動電話壹具│
│    │      │        │            │              │        │        │電話發送簡訊至被告梁│（含SIM卡壹枚）、販賣第三 │
│    │      │        │            │              │        │        │銀文所有持用之098793│級毒品所得新臺幣壹仟元均沒│
│    │      │        │            │              │        │        │7232號行動電話聯繫購│收，如全部或一部不能沒收時│
│    │      │        │            │              │        │        │毒事宜後，被告梁銀文│，行動電話追徵其價額，販毒│
│    │      │        │            │              │        │        │即於左列時間在左列地│所得以其財產抵償之。      │
│    │      │        │            │              │        │        │點，交付愷他命1包予 │                          │
│    │      │        │            │              │        │        │侯冠佑，並收取侯冠佑│                          │
│    │      │        │            │              │        │        │村交付之價金1000元。│                          │
├──┼───┼────┼──────┼───────┼────┼────┼──────────┼─────────────┤
│12  │梁銀文│侯冠佑  │99年9月27日 │彰化縣福興鄉秀│1000元  │愷他命  │由侯冠佑以其持用之09│梁銀文販賣第三級毒品，處有│
│    │      │        │23時30分許  │厝村福三路3段 │        │        │00000000號（起訴書誤│期徒刑伍年貳月。未扣案之門│
│    │      │        │            │400號後方空地 │        │        │載為0000000000）行動│號0000000000號行動電話壹具│
│    │      │        │            │              │        │        │電話發送簡訊至被告梁│（含SIM卡壹枚）、販賣第三 │
│    │      │        │            │              │        │        │銀文所有持用之098793│級毒品所得新臺幣壹仟元均沒│
│    │      │        │            │              │        │        │7232號行動電話聯繫購│收，如全部或一部不能沒收時│
│    │      │        │            │              │        │        │毒事宜後，被告梁銀文│，行動電話追徵其價額，販毒│
│    │      │        │            │              │        │        │即於左列時間在左列地│所得以其財產抵償之。      │
│    │      │        │            │              │        │        │點，交付愷他命1包予 │                          │
│    │      │        │            │              │        │        │侯冠佑，並收取侯冠佑│                          │
│    │      │        │            │              │        │        │村交付之價金1000元。│                          │
├──┼───┼────┼──────┼───────┼────┼────┼──────────┼─────────────┤
│13  │梁銀文│侯冠佑  │99年10月11日│彰化縣福興鄉秀│1500元  │愷他命  │由侯冠佑以其持用之09│梁銀文共同販賣第三級毒品，│
│    │梁思偉│        │20時許      │厝村福三路3段 │        │        │00000000號（起訴書誤│處有期徒刑伍年月。未扣案│
│    │      │        │            │400號後方空地 │        │        │載為0000000000）行動│之門號0000000000號行動電話│
│    │      │        │            │              │        │        │電話發送簡訊至被告梁│壹具（含SIM卡壹枚）、販賣 │
│    │      │        │            │              │        │        │銀文所有持用之098793│第三級毒品所得新臺幣壹仟伍│
│    │      │        │            │              │        │        │7232號行動電話聯繫購│佰元均連帶沒收，如全部或一│
│    │      │        │            │              │        │        │毒事宜後，由被告梁思│部不能沒收時，行動電話與梁│
│    │      │        │            │              │        │        │偉於左列時間在左列地│思偉連帶追徵其價額，販毒所│
│    │      │        │            │              │        │        │點，交付愷他命1包予 │得以其與梁思偉之財產連帶抵│
│    │      │        │            │              │        │        │侯冠佑，並收取侯冠佑│償之。                    │
│    │      │        │            │              │        │        │村交付之價金1500元。│                          │
└──┴───┴────┴──────┴───────┴────┴────┴──────────┴─────────────┘
【附表3】：梁思偉販賣第二級毒品部分
┌──┬───┬────┬─────┬───────┬────┬─────┬──────────┬───────────────┐
│編號│行為人│購毒者  │   時間   │    地點      │販毒所得│販賣毒品種│      交易方式      │宣告刑                        │
│    │      │        │          │              │        │類        │                    │                              │
├──┼───┼────┼─────┼───────┼────┼─────┼──────────┼───────────────┤
│1   │梁思偉│楊永康  │99年8月10 │彰化縣福興鄉番│3000元  │甲基安非他│由楊永康以張福進持用│梁思偉販賣第二級毒品，處有期徒│
│    │      │        │日22時26分│花路彰化縣福興│        │命        │之0000000000號行動電│刑柒年陸月。未扣案之販賣第二級│
│    │      │        │後某時（起│鄉農會旁之土地│        │          │話撥打被告梁思偉所有│毒品所得新臺幣仟元沒收之，如│
│    │      │        │訴書誤載為│公廟旁        │        │          │持用之0000000000號行│全部或一部不能沒收時，以其財產│
│    │      │        │21時50分許│              │        │          │動電聯繫購毒事宜後，│抵償之。                      │
│    │      │        │          │              │        │          │被告梁思偉即於左列時│                              │
│    │      │        │          │              │        │          │間在左列地點，交付甲│                              │
│    │      │        │          │              │        │          │基安非他命1包予楊永 │                              │
│    │      │        │          │              │        │          │康，並收取楊永康交付│                              │
│    │      │        │          │              │        │          │之價金3000元。      │                              │
└──┴───┴────┴─────┴───────┴────┴─────┴──────────┴───────────────┘
【附表4】：梁思偉販賣第三級毒品部分
┌──┬───┬────┬─────┬───────┬────┬────┬──────────┬─────────────┐
│編號│行為人│購毒者  │   時間   │    地點      │販毒所得│販賣毒品│      交易方式      │宣告刑                    │
│    │      │        │          │              │        │種類    │                    │                          │
├──┼───┼────┼─────┼───────┼────┼────┼──────────┼─────────────┤
│1   │梁思偉│蔡燦捷  │99年8月18 │彰化縣福興鄉番│400元   │愷他命  │由蔡燦捷以其持用之09│梁思偉販賣第三級毒品，處有│
│    │      │        │日19時許  │花路某OK便利商│        │        │00000000號行動電話撥│期徒刑伍年壹月。未扣案販賣│
│    │      │        │          │店前          │        │        │打被告梁思偉所有持用│第三級毒品所得新臺幣肆佰元│
│    │      │        │          │              │        │        │之0000000000號行動電│均沒收，如全部或一部不能沒│
│    │      │        │          │              │        │        │聯繫購毒事宜後，被告│收時，以其財產抵償之。    │
│    │      │        │          │              │        │        │梁思偉即於左列時間在│                          │
│    │      │        │          │              │        │        │左列地點，交付愷他命│                          │
│    │      │        │          │              │        │        │1包予蔡燦捷，並收取 │                          │
│    │      │        │          │              │        │        │蔡燦捷交付之價金400 │                          │
│    │      │        │          │              │        │        │元。                │                          │
├──┼───┼────┼─────┼───────┼────┼────┼──────────┼─────────────┤
│2   │梁思偉│陳彥傑  │99年9月23 │彰化縣福興鄉外│300元   │愷他命  │由陳彥傑以其持用之09│梁思偉販賣第三級毒品，處有│
│    │      │        │日18時許  │中村外中街263 │        │        │00000000號行動電話撥│期徒刑伍年壹月。扣案之anyc│
│    │      │        │          │號            │        │        │打被告梁思偉所有持用│all行動電話壹具（含0000000│
│    │      │        │          │              │        │        │之0000000000號行動電│795號SIM卡壹枚）沒收；未扣│
│    │      │        │          │              │        │        │聯繫購毒事宜後，被告│案販賣第三級毒品所得新臺幣│
│    │      │        │          │              │        │        │梁思偉即於左列時間在│佰元沒收，如全部或一部不│
│    │      │        │          │              │        │        │左列地點，交付愷他命│能沒收時，以其財產抵償之。│
│    │      │        │          │              │        │        │1包予陳彥傑，並收取 │                          │
│    │      │        │          │              │        │        │陳彥傑交付之價金300 │                          │
│    │      │        │          │              │        │        │元。                │                          │
├──┼───┼────┼─────┼───────┼────┼────┼──────────┼─────────────┤
│3   │梁思偉│康安佑  │99年9月24 │彰化縣福興鄉外│1000元  │愷他命  │由康安佑以其持用之09│梁思偉販賣第三級毒品，處有│
│    │      │        │日22時30分│中村外中街263 │        │        │00000000號行動電話撥│期徒刑伍年貳月。扣案之anyc│
│    │      │        │許        │號            │        │        │打被告梁思偉所有持用│all行動電話壹具（含0000000│
│    │      │        │          │              │        │        │之0000000000號行動電│795號SIM卡壹枚）沒收：未扣│
│    │      │        │          │              │        │        │聯繫購毒事宜後，被告│案販賣第三級毒品所得新臺幣│
│    │      │        │          │              │        │        │梁思偉即於左列時間在│壹仟元沒收，如全部或一部不│
│    │      │        │          │              │        │        │左列地點，交付愷他命│能沒收時，以其財產抵償之。│
│    │      │        │          │              │        │        │3包予康安佑，並收取 │                          │
│    │      │        │          │              │        │        │康安佑交付之價金1000│                          │
│    │      │        │          │              │        │        │元。                │                          │
├──┼───┼────┼─────┼───────┼────┼────┼──────────┼─────────────┤
│4   │梁銀文│侯冠佑  │99年10月11│彰化縣福興鄉秀│1500元  │愷他命  │由侯冠佑以其持用之09│梁思偉共同販賣第三級毒品，│
│    │梁思偉│        │日20時許  │厝村福三路3段 │        │        │00000000號行動電話撥│處有期徒刑伍年月。未扣案│
│    │      │        │          │400號後方空地 │        │        │打被告梁銀文所有持用│之0000000000號行動電話壹具│
│    │      │        │          │              │        │        │之0000000000號行動電│（含SIM卡壹枚）、販賣第三 │
│    │      │        │          │              │        │        │聯繫購毒事宜後，由被│級毒品所得新臺幣壹仟伍佰元│
│    │      │        │          │              │        │        │告梁思偉於左列時間至│均連帶沒收，如全部或一部不│
│    │      │        │          │              │        │        │左列地點，交付愷他命│能沒收時，行動電話與梁銀文│
│    │      │        │          │              │        │        │1包予侯冠佑，並收取 │連帶追徵其價額，販毒所得以│
│    │      │        │          │              │        │        │侯冠佑交付之價金1500│其與梁銀文之財產連帶抵償之│
│    │      │        │          │              │        │        │元。                │。                        │
├──┼───┼────┼─────┼───────┼────┼────┼──────────┼─────────────┤
│5   │梁思偉│陳彥傑  │99年10月14│彰化縣福興鄉外│300元   │愷他命  │由陳彥傑以其持用之09│梁思偉販賣第三級毒品，處有│
│    │      │        │日21時24分│中村外中街263 │        │        │00000000號行動電話撥│期徒刑伍年壹月。扣案之anyc│
│    │      │        │許後某時  │號            │        │        │打被告梁思偉所有持用│all行動電話壹具（含0000000│
│    │      │        │          │              │        │        │之0000000000號行動電│795號SIM卡壹枚）沒收；未扣│
│    │      │        │          │              │        │        │聯繫購毒事宜後，被告│案販賣第三級毒品所得新臺幣│
│    │      │        │          │              │        │        │梁思偉即於左列時間在│佰元均沒收，如全部或一部│
│    │      │        │          │              │        │        │左列地點，交付愷他命│不能沒收時，以其財產抵償之│
│    │      │        │          │              │        │        │1包予陳彥傑，並收取 │。                        │
│    │      │        │          │              │        │        │陳彥傑交付之價金300 │                          │
│    │      │        │          │              │        │        │元。                │                          │
└──┴───┴────┴─────┴───────┴────┴────┴──────────┴─────────────┘
【附表5】：
┌───┬────────┬───┬───┬────────────────┐
│ 編號 │  扣案物名稱    │ 數量 │所有人│           備註                 │
├───┼────────┼───┼───┼────────────────┤
│  1   │改造手槍        │1枝   │李嘉峰│參內政部警政署刑事警察局99年12月│
│      │                │      │      │9日刑鑑字第0990158886號鑑定書（ │
│      │                │      │      │第10371號偵卷第12至15頁）       │
├───┼────────┼───┼───┼────────────────┤
│  2   │彈匣            │1個   │李嘉峰│參內政部警政署刑事警察局99年12月│
│      │                │      │      │9日刑鑑字第0990158886號鑑定書（ │
│      │                │      │      │第10371號偵卷第12至15頁）       │
├───┼────────┼───┼───┼────────────────┤
│  3   │子彈            │1顆   │李嘉峰│參內政部警政署刑事警察局99年12月│
│      │                │      │      │9日刑鑑字第0990158886號鑑定書（ │
│      │                │      │      │第10371號偵卷第12至15頁）       │
├───┼────────┼───┼───┼────────────────┤
│  4   │槍管            │1支   │李嘉峰│參內政部警政署刑事警察局99年12月│
│      │                │      │      │9日刑鑑字第0990158886號鑑定書（ │
│      │                │      │      │第10371號偵卷第12至15頁）       │
├───┼────────┼───┼───┼────────────────┤
│  5   │已試射子彈之彈殼│1顆   │李嘉峰│                                │
│      ├────────┼───┤      │                                │
│      │彈殼            │1枚   │      │                                │
├───┼────────┼───┼───┼────────────────┤
│  6   │通槍條          │1支   │李嘉峰│                                │
├───┼────────┼───┼───┼────────────────┤
│  7   │分裝袋          │1包   │李嘉峰│                                │
├───┼────────┼───┼───┼────────────────┤
│  8   │電子磅秤        │1臺   │李嘉峰│                                │
├───┼────────┼───┼───┼────────────────┤
│  9   │行動電話（含0916│1具   │李嘉峰│                                │
│      │847702號SIM卡1枚│      │      │                                │
│      │插卡使用）      │      │      │                                │
├───┼────────┼───┼───┼────────────────┤
│  10  │安非他命        │1包   │李嘉峰│與本案無關之物                  │
├───┼────────┼───┼───┤                                │
│  11  │愷他命          │2包   │李嘉峰│                                │
├───┼────────┼───┼───┤                                │
│  12  │行動電話（含0985│1具   │李嘉峰│                                │
│      │715134號SIM卡1枚│      │      │                                │
│      │插卡使用）      │      │      │                                │
├───┼────────┼───┼───┤                                │
│  13  │黑色anycall行動 │1具   │李嘉峰│                                │
│      │電話（含SIM卡） │      │      │                                │
├───┼────────┼───┼───┤                                │
│  14  │銀黑色NOKIA行動 │1具   │李嘉峰│                                │
│      │電話（含SIM卡） │      │      │                                │
├───┼────────┼───┼───┤                                │
│  15  │吸食器2組       │2組   │李嘉峰│                                │
├───┼────────┼───┼───┤                                │
│  16  │摻有K他命香菸   │2支   │李嘉峰│                                │
└───┴────────┴───┴───┴────────────────┘
附錄論罪科刑法條：
毒品危害防制條例第4條第1、2、3項
製造、運輸、販賣第一級毒品者，處死刑或無期徒刑；處無期徒
刑者，得併科新臺幣2000萬元以下罰金。
製造、運輸、販賣第二級毒品者，處無期徒刑或7年以上有期徒
刑，得併科新臺幣1000萬元以下罰金。
製造、運輸、販賣第三級毒品者，處5年以上有期徒刑，得併科
新臺幣700萬元以下罰金。
槍砲彈藥刀械管制條例第8條
未經許可，製造、販賣或運輸鋼筆槍、瓦斯槍、麻醉槍、獵槍、
空氣槍或第4條第1項第1款所定其他可發射金屬或子彈具有殺傷
力之各式槍砲者，處無期徒刑或5年以上有期徒刑，併科新臺幣1
000萬元以下罰金。
未經許可，轉讓、出租或出借前項所列槍枝者，處 5 年以上有期
徒刑，併科新臺幣1000萬元以下罰金。
意圖供自己或他人犯罪之用，而犯前二項之罪者，處無期徒刑或
7年以上有期徒刑，併科新臺幣1000萬元以下罰金。
未經許可，持有、寄藏或意圖販賣而陳列第1項所列槍枝者，處3
年以上10年以下有期徒刑，併科新臺幣700萬元以下罰金。
槍砲彈藥刀械管制條例第12條
未經許可，製造、販賣或運輸子彈者，處1年以上7年以下有期徒
刑，併科新台幣500萬元以下罰金。
未經許可，轉讓、出租或出借子彈者，處6月以上5年以下有期徒
刑，併科新臺幣300萬元以下罰金。
意圖供自己或他人犯罪之用，而犯前二項之罪者，處3年以上10
年以下有期徒刑，併科新臺幣700萬元以下罰金。
未經許可，持有、寄藏或意圖販賣而陳列子彈者，處5年以下有
期徒刑，併科新臺幣300萬元以下罰金。
